【裁判字號】    97,訴,972
【裁判日期】    970808
【裁判案由】    毒品危害防制條例
【裁判全文】
臺灣板橋地方法院刑事判決               97年度訴字第972號
公  訴  人  臺灣板橋地方法院檢察署檢察官
被      告  甲○○
                    國民
                    號
上列被告因違反毒品危害防制條例案件，經檢察官提起公訴（97
年度偵字第1540號），本院判決如下：
    主  文
甲○○轉讓第二級毒品，處有期徒刑陸月，如易科罰金，以新臺
幣壹仟元折算壹日，扣案之第三級毒品K 他命小包（含包裝塑
膠袋重量毛重計貳拾伍點壹肆公克，起訴書誤載為毛重計貳拾伍
點貳肆公克，扣除包裝塑膠袋重量計壹點壹參公克及鑑定用罄零
點貳柒公克後，其驗後淨重計貳拾參點柒肆公克，其驗前純質淨
重計約貳拾壹點壹貳公克）均沒收。
    事  實
一、甲○○與乙○○（乙○○業經本院審結）欲開私人派對（俗
    稱轟趴），乃邀集辛○○、己○○、庚○○等人，於民國96
    年12月26日上午8 時許，前往位在臺北縣板橋市○○路14巷
    3 號「挪威森林汽車旅館106 號房」內。詎甲○○明知MDMA
    （俗稱搖頭丸）、K 他命（即愷他命Ketamine）為毒品危害
    防制條例所規定列管之第二、三級毒品，乙○○亦明知K 他
    命為毒品危害防制條例所規定列管之第三級毒品，不得轉讓
    ，甲○○竟與乙○○共同基於轉讓第三級毒品K 他命之犯意
    聯絡，由甲○○與乙○○將自身所攜帶數量不詳之第三級毒
    品K 他命一起置放於該旅館房內之桌上，任由在場之己○○
    、庚○○等人及辛○○電召之傳播小姐、朋友丁○○、林弈
    嫻、丙○○、戊○○等人，以將第三級毒品K 他命捲入香菸
    施用之方式而吸食。甲○○另同時於上開時、地，並基於轉
    讓第二級毒品MDMA之犯意，由甲○○將自身所攜帶之第二級
    毒品MDMA1 顆置放於該旅館房內之桌上，轉讓第二級毒品
    MDMA 1顆給在場之己○○，供己○○在場開派對施用。嗣於
    同日13時50分許，在上址為警實施臨檢經渠等同意搜索而查
    獲，並在現場由甲○○主動提出而扣得第三級毒品K 他命3
    小包（含包裝塑膠袋重量毛重計25.14 公克，起訴書誤載為
    毛重計25.24 公克，扣除包裝塑膠袋重量計1.13公克及鑑定
    用罄0.27公克後，其驗後淨重計23.74 公克，其驗前純質淨
    重計約21.12 公克）及於戊○○包包內扣得內含第三級毒品
    K 他命之捲煙5 枝（淨重計3.5750公克，驗後淨重計3.5594
    公克）。
二、案經臺北縣政府警察局板橋分局報告臺灣板橋地方法院檢察
    署檢察官偵查起訴。
    理  由
一、證據能力部分：按被告以外之人於審判外之言詞或書面陳述
    ，除法律有規定者外，不得作為證據，刑事訴訟法第159 條
    第1 項固定有明文。惟被告以外之人於審判外之陳述，雖不
    符同法第159 條之1至之4之規定，而經當事人於審判程序同
    意作為證據，法院審酌該言詞陳述或書面陳述作成時之情況
    ，認為適當者，亦得為證據。當事人、代理人或辯護人於法
    院調查證據時，知有第159條第1項不得為證據之情形，而未
    於言詞辯論終結前聲明異議者，視為有前項之同意，此亦據
    同法第159條之5規定甚明。茲述如下：
  (一)證人辛○○、己○○、庚○○、丁○○、林弈嫻、丙○○、
    戊○○及莊婉君於警詢時之陳述，係屬本件被告甲○○以外
    之人於審判外之陳述，查無刑事訴訟法第159 條之1 至第15
    9 條之5 之例外情形，乃無證據能力，不得作為本件之證據
    。
  (二)證人己○○於偵查中具結所為之陳述，其偵查中之證言，雖
    未經被告甲○○於偵查程序中為詰問，但證人己○○於第一
    審本院審理時已由被告甲○○踐行其詰問之程序，自屬業經
    合法調查之證據，且無刑事訴訟法第159 條之1 第2 項之「
    顯有不可信之情況者」，均有證據能力。
  (三)證人己○○於審判中之陳述，均經具結，自不生刑事訴訟法
    第159 條第1 項之問題。
二、訊據被告甲○○對於其在上開時地與乙○○共同轉讓第三級
    毒品K 他命之事實，迭於警詢時、偵查中及本院審理時供承
    不諱，核與證人即同案被告乙○○於警詢時、偵查中及本院
    審理時、證人辛○○、己○○、庚○○、丁○○、林弈嫻、
    丙○○、戊○○及莊婉君分別於警詢時及偵查中（具結）所
    證述之情節相符，並有臺灣檢驗科技股份有限公司97/1/9報
    告編號CH/2007/C1127 、C1128 、C1131 、C1133 、C1134
    、C1125 、C1126 之濫用藥物檢驗報告、交通部民用航空局
    航空醫務中心97年1 月4 日航藥鑑字第0970114 號毒品鑑驗
    書、內政部警政署刑事警察局97年1 月29日刑鑑字第097000
    3337號鑑定書、查獲現場照片及扣押物品目錄表各1 份附卷
    可稽。此外，復有第三級毒品K 他命3 小包（含包裝塑膠袋
    重量毛重計25.14公克，起訴書誤載為毛重計25.24公克，扣
    除包裝塑膠袋重量計1.13公克及鑑定用罄0.27公克後，其驗
    後淨重計23.74 公克，其驗前純質淨重計約21 .12公克）及
    於戊○○包包內內含第三級毒品K 他命之捲煙5 枝（淨重計
    3.5750公克，驗後淨重計3.5594公克）扣案可佐，且該扣案
    物業經鑑定屬實等情，亦有上開交通部民用航空局航空醫務
    中心97年1 月4 日航藥鑑字第0970114 號毒品鑑驗書、內政
    部警政署刑事警察局97年1 月29日刑鑑字第0970003337號鑑
    定書各1 份在卷可憑。事證明確，被告甲○○之犯行堪以認
    定。
三、另訊據被告甲○○否認有轉讓第二級毒品MDMA予己○○之犯
    行，辯稱：「我在警詢中所言不實在，我在警詢中會承認MD
    MA，是因為警察說我承認的話，會讓我們早一點離開，我以
    為沒有什麼事，所以我就承認。在偵查中我有向檢察官說，
    我有把Ｋ他命放在桌上。我在96年12月27日偵查中筆錄所說
    的毒品是指Ｋ他命，並不包括MDMA。我對起訴書證據清單一
    的部分，我否認我自己在警察局所說自白MDMA部分。其餘起
    訴書證據清單我沒有意見。」云云。惟查，被告甲○○於警
    詢時已供稱：「我自己一人搭計程車於今26日早上9-10時左
    右前往挪威森林汽車旅館房間106 號，我有攜帶搖頭丸（即
    第二級毒品MDMA）和K 他命前往，我共攜帶了10顆搖頭丸及
    快30公克K 他命毒品前往該挪威森林汽車旅館房間106 號。
    ．．．我把10顆搖頭丸拿出來，隨後我吞下1 顆搖頭丸，我
    就把剩下的搖頭丸及七星香煙丟在桌上，剩下之毒品搖頭丸
    我不知道有誰服用。」等語（見偵查卷第11至12頁），復於
    本院準備程序時供稱：「（法官問：對於你在警詢中有關
    MDMA的自白，你是否有遭到刑求或是強暴、脅迫、或是利誘
    等不正方式取供？）沒有。．．．我和己○○不認識，己○○是乙○○的朋友，我和己○○沒有利害關係，也沒有仇怨
    。」等語（見本院卷第31至32頁），於本院審理時供稱：「
    （審判長問：你說警察有刑求是否如此？）他不算刑求，他
    把我叫去廁所，叫我把東西拿出來，叫我承認，警察說十個
    人一人一顆，在回去驗尿就知道了，警察說若是不承認的話
    就說K 他命是我提供的，這是在旅館講的。（審判長問：後
    來在警詢作筆錄時有講什麼？）警察沒有打我，警察說有就
    有，沒有就沒有，大家都很累，然後叫我趕快認一認，全部
    都回去睡。．．．（審判長問：對於被告在警詢、偵查時檢
    察官前所言及本院準備程序中所言，有何意見？）沒有意見
    。在警詢中講到搖頭丸是因為很累了，警察說一人一顆認完
    趕快回家。在警詢中搖頭丸是隨便講。」等語（見本院卷第
    98頁、第147 頁），依被告甲○○於警詢中具有任意性之供
    述，其確有在上開時地把搖頭丸丟在桌上供人取用之行為，
    且上揭事實，亦據證人己○○於偵查中結證稱：「（檢察官
    問：當天有無施用搖頭丸？）有，搖頭丸也是在桌上拿的，
    是誰提供的我不知道，就是放在一個小袋子內，我拿了1 顆
    施用。」等語（見偵查卷第178 頁），復於本院審理時結證
    稱：「（檢察官問：轟趴派對那天，你在現場有無施用搖頭
    丸？）有。（檢察官問：如何施用搖頭丸？）吞的。（檢察
    官問：從哪邊取得搖頭丸？）一個袋子裡面。（被告問：你
    沒有用過搖頭丸，怎麼知道搖頭丸是什麼東西？）後來警察
    跟我說的。（審判長問：你於警詢、偵查中說用飲料吞食，
    是什麼形狀的物品？）圓的藥片，什麼顏色記不太清楚。（
    審判長問：你在警詢中說用完沒有什麼感覺，是否如此？）
    是，用完藥丸沒有感覺，但是抽完「Ｋ他命」會頭昏。」等
    語（見本院卷第121 至123 頁），且證人己○○於96年12月
    27 日 經警採集其尿液送驗結果，均呈MDMA類及Ketamine類
    陽性反應等情，亦有臺北縣政府警察局查獲毒品案件尿液檢
    體監管紀錄表及臺灣檢驗科技股份有限公司97 /1/9 報告編
    號C1128 之濫用藥物檢驗報告各1 份附卷可稽。並有查獲現
    場照片及扣押物品目錄表各1 份附卷可稽。足認證人己○○
    所述被告甲○○有本件事實欄所示轉讓第二級毒品MDMA予己○○之行為，係屬事實。是被告甲○○空言否認所為之上開
    辯解，尚無足採。事證明確，被告甲○○此部分之犯行亦堪
    以認定。
四、按MDMA、K 他命分別係毒品危害防制條例第2 條第2 項第2
    款、第3 款所規定之第二、三級毒品，均不得持有及轉讓。
    被告甲○○竟基於轉讓第二級毒品MDMA及第三級毒品K 他命
    之犯意，在上開時地同時轉讓第二級毒品MDMA及第三級毒品
    K 他命，核其所為，係犯毒品危害防制條例第8條第2項之轉
    讓第二級毒品罪及第8條第3項之轉讓第三級毒品罪。被告甲○○以一轉讓第二級毒品MDMA及第三級毒品K 他命之行為同
    時觸犯上開二罪名，為想像競合犯，應從一重之轉讓第二級
    毒品罪處斷。又被告甲○○非法持有第二級毒品MDMA及第三
    級毒品K 他命之低度行為，均應為轉讓之高度行為所吸收，
    均不另論罪。爰審酌MDMA及K 他命為毒品危害防制條例所列
    管之毒品，被告甲○○轉讓MDMA及K 他命，易戕害他人之身
    心，並對社會造成重大危害，兼衡被告甲○○之品行（前無
    被判刑紀錄，有臺灣高等法院被告前案紀錄表1 份在卷足憑
    ）、智識程度、生活狀況、犯罪之動機、目的、手段、次數
    及轉讓MDMA、K 他命之數量、犯罪所生之危害及犯罪後僅就
    轉讓K 他命部分之犯行坦承之態度等一切情狀，量處如主文
    所示之刑，並諭知易科罰金之折算標準，以示懲儆。
五、扣案之第三級毒品K 他命3 小包（含包裝塑膠袋重量毛重計
    25.14 公克，起訴書誤載為毛重計25.24 公克，扣除包裝塑
    膠袋重量計1.13公克及鑑定用罄0.27公克後，其驗後淨重計
    23.74 公克，其驗前純質淨重計約21.12 公克），經查確含
    毒品危害防制條例第2條第2項第3 款規定之第三級毒品K 他
    命成分，有內政部警政署刑事警察局97年1 月29日刑鑑字第
    0970003337號鑑定書在卷可憑，均屬違禁物，不問屬於犯罪
    行為人與否，均應依刑法第38條第1項第1款規定宣告沒收。
    至扣案之內含第三級毒品K 他命之捲煙5 枝（淨重計3.5750
    公克，驗後淨重計3.5594公克），業經被告甲○○及同案被
    告乙○○共同轉讓予戊○○所有，應另案處理，故不予宣告
    沒收，併予明。
六、公訴意旨另以：被告甲○○同時於上開時、地，基於轉讓第
    二級毒品MDMA之犯意，由被告甲○○將自身所攜帶之第二級
    毒品MDMA8 顆置放於該旅館房內之桌上，轉讓第二級毒品MD
    MA給在場之庚○○、丁○○、丙○○及戊○○以供渠等人在
    場開派對施用，因認被告甲○○亦涉有毒品危害防制條例第
    8 條第2 項之轉讓第二級毒品罪嫌云云。惟查，訊據被告甲○○矢口否認有此部分之犯行，並辯稱如前述，又按人體施
    用MDMA3 天內約有65％以原態及70％以MDA 形態排泄於尿液
    中，其於尿液中排出之最長時限，受施用劑量、施用方式、
    個人體質及其代謝情況等因素影響，因個案而異，一般可檢
    出之最長時間為MDMA施用後1 至4 天（行政院衛生署管制藥
    品管理員90年5 月4 日管檢字第93902 號函可資參照）。準
    此，尚不得僅憑證人庚○○、丁○○、丙○○及戊○○於96
    年12月27日經警採集其尿液送驗結果，亦均呈MDMA類陽性反
    應，即推認渠等均係於96年12月26日在上開「挪威森林汽車
    旅館106 號房」內施用MDMA至明。再者，證人庚○○雖於警
    詢時證稱：「我吸食K 他命及搖頭丸1 顆，我當時到場K 他
    命及搖頭丸都在桌子上，我不知道毒品是誰提供的。」等語
    （見偵查卷第39頁）及於偵查中證稱：「（問：在吸食K 他
    命時，有無人跟你說可以施食？）沒有，我就是看到桌上有
    ，就自己拿來用了。（問：在警局簽筆錄時有無看過筆錄？
    ）有。（問：在警局做筆錄時，有無刑求？）沒有。」等語
    （見偵查卷第171 至172 頁），但於本院審理時則翻異其供
    ，而改證稱：「（審判長問：你的尿液檢驗報告為何有Ｋ他
    命、搖頭丸？）我施用Ｋ他命，搖頭丸不是在那次施用的。
    （審判長問：現場搖頭丸你沒有施用？）我沒有看到搖頭丸
    ，我只有看到Ｋ他命。（審判長問：你剛才不是說桌上有搖
    頭丸、Ｋ他命？）我就真的沒有看到搖頭丸，我是說我使用
    搖頭丸。（審判長問：你在警詢中說我當場施用Ｋ他命及搖
    頭丸，Ｋ他命、搖頭丸都在桌上，搖頭丸是用吞食方式、Ｋ
    他命是用捲煙方式等語，是否實在？）當天有用捲煙方式吸
    食Ｋ他命。當天是警察要我們承認有使用搖頭丸。」等語（
    見本院卷第124 至125 頁）；證人丁○○雖於警詢時證稱：
    「毒品（K 他命捲煙、搖頭丸）一開始就放在桌上，是由坐
    在我旁邊一名綽號叫凱凱（即被告甲○○）的人先開口跟我
    說要吞（吞搖頭丸）自己拿，於是我便拿起桌上的搖頭丸配
    上純喫茶一起吞食下去。」等語（見偵查卷第47頁），但於
    偵查中及本院審理時則翻異其供，而改證稱：「（問：你們
    到該汽車旅館做何事？）房間內有Ｋ他命，沒有搖頭丸。（
    問：當天有無喝純喫茶？）我記得我有喝飲料，忘了是什麼
    飲料，我沒有跟飲料配搖頭丸。（問：為何今日所言與警訊
    筆錄不同？）因為當天警察唬我們，而且我當天筆錄簽名時
    沒有仔細看。」等語（見偵查卷第174 頁）、「（檢察官問
    ：有無施用搖頭丸？）不是那次用的。（檢察官問：你於警
    詢所言，是否實在？）我有這樣講。當天作筆錄的時候意識
    不是很清楚，因為之前有上班。（檢察官問：我是問你上開
    提示筆錄桌上擺有Ｋ他命、搖頭丸等語那段話是否實在？）
    筆錄是這樣寫，但是我現在忘記了。（檢察官問：你是現在
    的記憶比較清楚，還是在警局的記憶比較清楚？）現在，因
    為在警局那段時間有施用毒品。（被告甲○○問：你當時在
    現場有沒有看到搖頭丸？）沒有。」等語（見本院卷第126
    至12 8頁），矧證人庚○○、丁○○各於警詢時指述被告甲○○於案發時地轉讓MDMA，卻於事後翻異前供，否認上開警
    詢筆錄之真實性，是證人庚○○、丁○○之前於警詢時所為
    不利被告之證詞，是否可採，即有商榷之餘地。況檢察官就
    證人庚○○、丁○○於警詢時所為之陳述是否具有較可信之
    特別情況亦未舉證證明之，故無證據能力。又證人丙○○則
    於警詢時證稱：「我到挪威森林106 號時Ｋ他命就放在房間
    之桌上，．．．將Ｋ他命捲入菸內開始吸食。（問：你是否
    有吸食其他種類之毒品？）我昨天（25）在公司（臺北市君
    悅酒店）有吞服二級毒品搖頭丸，．．．是酒店客人提供的
    。」等語（見偵查卷第43頁）、於偵查中證稱：「我看大家
    都在用，所以也有施用Ｋ他命。」等語（見偵查卷第171 頁
    ）及於本院審理時證稱：「（檢察官問：你當時有無施用搖
    頭丸？）我前一天上班時有用。（檢察官問：你前一天上班
    何時施用？）我是26日凌晨在君悅酒店施用。（檢察官問：
    你搖頭丸哪裡來的？）當時的客人，我本來打算包在口香糖
    裡面。（檢察官問：你當天在轟趴現場有無看到搖頭丸？）
    沒有。（檢察官問：你為何於警詢時說在25日施用搖頭丸？
    ）那時候意識不太清楚，因為那天很累。」等語（見本院卷
    第94 至96 頁）；證人戊○○亦於警詢時證稱：「毒品K 他
    命一開始就放在桌上，是由坐在我旁邊的辛○○先開口跟我
    說抽根煙啊，．．．我便伸手去拿了一根K 他命捲煙過來抽
    。」等語（見偵查卷第55頁）及於本院審理時證稱：「（檢
    察官問：轟趴派對現場，你有無施用毒品？）有。（檢察官
    問：施用何種毒品？）Ｋ他命。（檢察官問：有無施用搖頭
    丸？）沒有。（檢察官問：為何驗尿報告有搖頭丸的反應？
    ）因為聖誕節那天有與朋友一起出去玩，有施用搖頭丸。（
    檢察官問：請再次確認，你被查獲當天有無施用搖頭丸？）
    沒有。（檢察官問：你在警詢中說你是在12月22日晚上最後
    一次施用搖頭丸，你剛才又說是在25日最後一次施用搖頭丸
    ，何者實在？）太久了，我真的忘記了，就是聖誕節大家出
    去玩。」等語（見本院卷第129 至130 頁），足見證人丙○○及戊○○均未證述渠等有在案發時地看到或施用MDMA至明
    。公訴意旨，尚有誤會。此外，復查無其他積極之證據足以
    證明被告甲○○有此部分之犯行，因公訴人認此部分與本件
    上開論罪科刑部分（轉讓MDMA予己○○）具有一罪關係，故
    不另為無罪之諭知。
據上論斷，應依刑事訴訟法第299 條第1 項前段、毒品危害防制
條例第8 條第2 項、第3 項、刑法第11條前段、第55條、第41條
第1 項前段、第38條第1項第1款，判決如主文。
本案經檢察官黃佳權到庭執行職務。
中    華    民    國    97    年    8     月    8     日
                  刑事第二庭  審判長法  官  王復生
                                    法  官  陳坤地
                                    法  官  楊千儀
上列正本證明與原本無異。
如不服本判決，應於判決送達後10日內明上訴之具體理由，向
本院提出上訴書狀（應附繕本），上訴於臺灣高等法院。上訴書
狀未述上訴理由者，應於上訴期間屆滿後20日內補提理由書於
原審法院。
                                    書記官  林美萍
中    華    民    國    97    年    8     月    8     日
附錄本案論罪科刑法條全文
毒品危害防制條例第8條
轉讓第一級毒品者，處1 年以上7 年以下有期徒刑，得併科新臺
幣1 百萬元以下罰金。
轉讓第二級毒品者，處6 月以上5 年以下有期徒刑，得併科新臺
幣70萬元以下罰金。
轉讓第三級毒品者，處3 年以下有期徒刑，得併科新臺幣30萬元
以下罰金。
轉讓第四級毒品者，處1 年以下有期徒刑，得併科新臺幣10萬元
以下罰金。
前四項之未遂犯罰之。
轉讓毒品達一定數量者，加重其刑至二分之一，其標準由行政院
定之。


司法院資訊處製作；財團法人民間司法改革基金會備份。
